【裁判字號】    90,上訴,1954
【裁判日期】    900711
【裁判案由】    毒品危害防制條例
【裁判全文】
台灣高等法院刑事判決                            九十年度上訴字第一九五四號
    上  訴  人  臺灣板橋地方法院檢察署檢察官
    上  訴  人
    即  被  告  甲○○
右上訴人因被告違反毒品危害防制條例案件，不服台灣板橋地方法院九十年度訴字第
五六號，中華民國九十年四月三十日第一審判決（起訴案號：台灣板橋地方法院檢
察署九十年度毒偵字第三七０號；併案案號：九十年度偵字第一五三一號、第二一七
一號），提起上訴，本院判決如左：
      主  文
原判決撤銷。
甲○○連續施用第一級毒品，累犯，處有期徒刑壹年。扣案之海洛因貳包（送驗後共
淨重玖點壹貳公克，包裝重零點玖零公克）、海洛因拾參包（經檢驗合計淨重貳貳點
貳壹公克，包裝重參點伍玖公克）、安非他命壹包（毛重零點柒公克、淨重零點伍公
克），均沒收銷燬之；針筒貳支、分裝袋伍個，沒收之。
      事  實
一、甲○○曾因犯肅清煙毒條例及違反麻醉藥品管理條例案件，經本院分別判處有期
    徒刑三年六月及六月，應執行有期徒刑三年八月確定，於民國（下同）八十七年
    五月十八日縮刑期滿執行完畢；又其於八十八年間因施用第一級及第二級毒品案
    件，經送觀察勒戒後，有繼續施用傾向，經原審法院裁定令入強制戒治處所施以
    強制戒治，再經原審法院裁定停止強制戒治交付保護管束，期滿後，由台灣板橋
    地方法院檢察署檢察官於八十九年十月三十日以八十九年度戒毒偵字第七六四號
    不起訴處分確定。
（一）詎甲○○仍不知悔改，復基於概括犯意，自八十九年十二月八日起至九十年一
      月八日止，連續在臺北縣鶯歌鎮○○街九十二巷三號三樓住處，以水稀釋海洛
      因後再以針筒注射入體內之方式，施用第一級毒品海洛因多次，嗣於九十年一
      月九日在臺北縣鶯歌鎮○○街、行政路口為台北縣警察局新莊分局警員查獲，
      並扣得第一級毒品海洛因二包（送驗後共淨重九．一二公克包裝重０點九０公
      克純度六九點九六%）。於翌（十）日經警移送台灣板橋地方法院檢察署偵辦
      ，旋由檢察官釋回。
（二）甲○○於獲得釋放後，仍基於同前施用第一級毒品之概括犯意，連續施用第一
      級毒品海洛因，並於九十年三月廿六日下午十五時許於施用第一級毒品海洛因
      之同時，亦施用第二級毒品安非他命一次，嗣於九十年三月廿七日下午十八時
      許，為台北市政府警察局中山分局警員在台北縣土城市○○街八０之二號七樓
      查獲，並扣得其所有供施用毒品海洛因十三包（經檢驗合計淨重二二點二一公
      克，包裝重三點五九公克，純度六二點０三％）、安非他命一包（毛重０點七
      公克、淨重０點五公克）及其所有供施用毒品所用之針筒二支、分裝袋五個。
二、案經台北縣警察局新莊分局報請台灣板橋地方法院檢察署檢察官偵查起訴及移送
    併辦。
      理  由
一、上訴人即被告前因施用毒品，經送觀察勒戒後，有繼續施用傾向，經原審法院裁
    定令入強制戒治處所施以強制戒治，再經原審法院裁定停止強制戒治交付保護管
    束，期滿後，由台灣板橋地方法院檢察署檢察官於八十九年十月三十日以八十九
    年度戒毒偵字第七六四號不起訴處分確定，此有臺灣板橋地方法院檢察署刑案資
    料查註紀錄表、八十九年度戒毒偵字第七六四號不起訴處分書可證。
二、訊據上訴人即被告甲○○對於上揭施用第一級、第二級毒品為警查獲之事實，均
    坦承不諱，且查：
    事實一、之（一）部分：被告經警獲案時採尿送驗結果，呈嗎啡陽性反應，有
      台北縣政府衛生局尿液煙毒檢驗成績書一紙在卷可參（見九十年度毒偵字第三
      七０號第三二頁），及如事實一、之（一）所示之海洛因扣案可證。又查獲之
      第一級毒品海洛因二包，經送法務部調查局鑑驗結果，係屬海洛因成分，經送
      驗後共淨重九．一二公克（包裝重０點九０公克純度六九點九六％），有該局
      九十年二月七日（九０）陸（一）字第九０一三五一三六號鑑定通知書一紙附
      卷可稽（見九十年度毒偵字第三七０號第三六頁），被告此部分之犯行堪以認
      定。
    事實一、之（二）部分：被告經警獲案時採尿送驗結果，呈嗎啡陽性及安非他
      命反應，有台北市立療養院煙毒尿液檢驗報告書一紙在卷可參（見九十年度偵
      字第一五三一號第四二頁、第二一七一號卷第十二頁），及如事實一、之（二
      ）所示之海洛因十三包、安非他命一包、分裝袋五個，針筒二支扣案可證。又
      查獲之第一級毒品海洛因十三包，經送法務部調查局鑑驗結果，係屬海洛因成
      分，送驗後合計淨重二二點二一公克（包裝重三點五九公克，純度六二點０三
      ％），有該局九十年四月十八日（九０）陸（一）字第九０一三六八九七號鑑
      定通知書一紙附卷可稽（見九十年度偵字第一五三一號第四二頁）；第二級毒
      品一小包，經秤結果毛重０點七公克、淨重０點五公克。被告此部分之犯行亦
      堪以認定。
三、核被告所為，事實一、之（一）部分，係犯毒品危害防制條例第十條第一項之罪
    ；事實一、之（二）部分，係犯毒品危害防制條例第十條第一項、第二項之罪，
    此部分，被告係一行為而犯二罪名，為想像競合犯，應從一重之施用第一級毒品
    罪處斷。其各罪持有海洛因、安非他命之低度犯行，均為施用之高度行為所吸收
    ，不另論罪；被告所犯上開多次施用第一級毒品，時間緊接，犯罪構成要件相同
    ，顯係基於概括之犯意而反覆為之，應依刑法第五十六條規定論以連續犯，並加
    重其刑。被告曾因肅清煙毒條例及違反麻醉藥品管理條例案件，經原審法院分別
    判處有期徒刑三年六月及六月，應執行有期徒刑三年八月確定，於八十七年五月
    十八日縮刑期滿執行完畢，有台灣高等法院檢察署刑案紀錄簡覆表及本院被告全
    國前案紀錄表可參，五年以內再犯本件有期徒刑以上之罪，依刑法第四十七條之
    規定，為累犯，應加重其刑，以上並遞加重之。
四、移送併辦即事實一、之（二）部份，因與前已起訴部分，有連續犯之裁判上一罪
    關係，為起訴效力所及，本院自應併予審判。
五、原審據以論科固非無見，惟查前開檢察官移送併辦部份原審未及審理，尚有未洽
    。檢察官及被告均執此指摘原判決不當，為有理由。且原判決既有可議，即屬無
    可維持，自應由本院將原判決撤銷改判。爰審酌被告之犯罪動機、目的、所生危
    害及犯罪後坦承犯行之態度等一切情狀，量處如主文第二項所示之刑。扣案之第
    一級毒品海洛因二包（送驗後共淨重九．一二公克）、海洛因十三小包（經檢驗
    合計淨重二二點二一公克，包裝重三點五九公克，係查獲之毒品，均應依毒品危
    害防制條例第十八條第一項前段規定，宣告沒收並銷燬之。分裝袋五個、針筒二
    支，係被告所有供施用毒品之器具，依刑法第三十八條第一項第二款之規定，宣
    告沒收。
據上論斷，應依刑事訴訟法第三百六十九條第一項前段、第三百六十四條、第二百九
十九條第一項前段、毒品危害防制條例第十條第一項、第二項、第十八條第一項前段
，刑法第十一條前段、第五十六條、第五十五條、第四十七條、第三十八條第一項第
二款，判決如主文。
本案經檢察官張啟彬到庭執行職務。
中      華      民      國    九十   年      七      月     十一     日
                              台灣高等法院刑事第廿四庭
                                  審判長法  官  陳  貽  男
                                        法  官  陳  憲  裕
                                        法  官  王  炳  梁
右正本證明與原本無異。
如不服本判決應於收受送達後十日內向本院提出上訴書狀，其未敘述上訴之理由者並
得於提起上訴後十日內向本院補提理由書（均須按他造當事人之人數附繕本）。
                                        書記官  潘  大  鵬
中      華      民      國    九十    年      七      月      十一      日
附錄本案論罪科刑法條全文：
毒品危害防制條例第十條：
施用第一級毒品者，處六月以上五年以下有期徒刑。
施用第二級毒品者，處三年以下有期徒刑。
毒品危害防制條例第十八條
查獲之毒品及專供製造或施用毒品之器具，不問屬於犯人與否，均沒收銷
燬之。但合於醫藥或研究之用者，得不予銷燬。
前項合於醫藥或研究用毒品或器具之管理辦法，由法務部會同行政院衛生
署定之。


司法院資訊處製作；財團法人民間司法改革基金會備份。
